臺灣臺北地方法院民事裁定           100年度消債更字第41號
聲  請  人
即債務人    鄭卉原名鄭鳳珠.
上列當事人聲請消費者債務清理事件，本院裁定如下：
    主  文
債務人鄭卉自中華民國100年7月18日下午4時起開始更生程序
命司法事務官進行本件更生程序
    理  由
一、按債務人不能清償債務或有不能清償之虞者，得依本條例所
    定更生或清算程序，清理其債務；債務人對於金融機構因消
    費借貸、自用住宅借款、信用卡或現金卡契約而負債務，在
    聲請更生或清算前，應提出債權人清冊，以書面向最大債權
    金融機構請求協商債務清償方案，並表明共同協商之意旨；
    自債務人提出協商請求之翌日起逾30日不開始協商，或自開
    始協商之翌日起逾90日協商不成立，債務人得逕向法院聲請
    更生或清算，消費者債務清理條例第3條、第151條第1項及
    第153條分別定有明文。又法院裁定開始更生或清算程序後
    ，得命司法事務官進行更生或清算程序，必要時得選任律師
    、會計師或其他適當之自然人或法人一人為監督人或管理人
    ，復為同條例第16條第1項所明定。
二、本件聲請意旨略以：聲請人因信用卡契約及信用貸款而負債
    務，爰依消費者債務清理條例，向最大債權銀行聯邦銀行辦
    理協商，惟因收入微薄而無法負擔債權銀行所提出之還款方
    案每月還款7,816元而毀諾，且其無擔保或無優先權之債務
    總額未逾新臺幣（下同）1, 200萬元，復未經法院裁定開始
    清算程序或宣告破產，爰依法聲請更生云云。
三、經查，聲請人所主張不能清償債務之事實，業據提出聯徵中
    心綜合信用報告、債權人清冊、水電等生活開支繳費單據、
    民國（下同）98年及99年綜合所得稅各類所得資料清單等件
    為証，足信聲請人主張每月平均支出計有日常生活必須費用
    約（三餐、交通、水電瓦斯、手機等雜費）12,000元，又聲
    請人聲請更生前兩年間工作不穩定，平均月收入約為12,000
    元至15,000元，扣除上開費用，確有難以履行協商條件之情
    。次查，目前聲請人以在小時後古早味紅茶攤幫忙為業，並
    利用下雨天做資源回收工作貼補家用，每月收入約15,000元
    ，扣除上開生活費用後，仍願意將所剩金額全部用以清償債
    務，是聲請人主張其有還款誠意，亦堪信為真實；此外，聲
    請人無消費者債務清理條例第6條第3項、第8條或第46條各
    款所定駁回更生聲請之事由存在，則聲請人聲請更生，應屬
    有據，爰裁定如主文第1項所示。又本件債務人業經裁定開
    始更生程序，並裁定命司法事務官進行本件更生程序，如主
    文第2項所示。
四、依首揭法條裁定如主文。
中    華    民    國   100    年    7     月    18    日
              民事第一庭    法      官  鄭麗燕
上為正本係照原本作成
如不服本裁定，應於裁定送達後10日內，以書狀向本院提出抗告
，並繳納抗告費新臺幣1千元
中    華    民    國   100    年    7     月    18    日
                            書  記  官  翁挺育